【裁判字號】    90,易,2175
【裁判日期】    901221
【裁判案由】    恐嚇
【裁判全文】
臺灣桃園地方法院刑事判決                          九十年度易字第二一七五號
    公  訴  人  臺灣桃園地方法院檢察署檢察官
    被      告  乙○○
右列被告因恐嚇案件，經檢察官提起公訴（九十年度偵字第五一八０號），本院判決
如左︰
    主  文
乙○○以加害身體之事，恐嚇他人致生危害於安全，處拘役肆拾伍日，如易科罰金以
佰元折算壹日。
    事  實
一、乙○○於民國九十年二月十五日下午六時十六分許，以其所有00000000
    00號行動電話撥打甲○○所有之0000000000號行動電話，嗣經轉接
    至甲○○位於桃園縣桃園市○○街一四三巷四號六樓住處之（０三）00000
    00室內電話，雙方於電話中因細故發生爭執，詎乙○○竟萌生恐嚇之犯意，向
    甲○○恫稱「你不要下來，否則打斷你的腿」等語，以欲加害身體之事，言語恐
    嚇之，使甲○○聞言心生畏懼，致生危害於安全。
二、案經被害人甲○○訴由桃園縣警察局桃園分局移送台灣桃園地方法院檢察署檢察
    官偵查起訴。
    理  由
一、訊據被告乙○○坦承有於右揭時、地，撥打電話給甲○○，並於電話中對胡正和
    說你不要下來否則打斷你的腿等語之事實，惟矢口否認右揭犯行，辯稱：伊與甲
    ○○的先生胡正和有債權債務關係，陳女以為伊與她先生有不正常的男女關係，
    所以才誣賴伊，且當時在電話中開始時是甲○○的先生胡正和接的電話，是他先
    用言語刺激伊，後來都沒有出聲，伊以為胡正和還在聽，才一時情緒激動對胡正
    和說你不要下來否則打斷你的腿，伊是要對胡正和說，不是對甲○○說的云云。
    經查右開事實，業據被告乙○○於警訊時供認不諱，核與被害人甲○○於警、偵
    訊及本院調查時指述之情節相符，而證人胡正和即被害人甲○○之夫亦證稱其於
    被告於右揭時、地撥打電話與被害人甲○○通話時也在場等語甚詳，另被害人甲
    ○○庭呈電話錄音之錄音帶，經本院當庭播放勘驗結果，確為二名女子在電話中
    互相責，其中被告亦確講出「你不要給我下來，不然要打斷你的腿」等語，有
    本院九十年十月十二日訊問筆錄及錄音帶一捲在卷可憑，徵諸被告於警訊時即一
    再供稱：「我有以電話對甲○○要打斷她的腿，但是那些話都是甲○○恐嚇我之
    後，我回應的話。我於九十年二月十五日：：：，以我的行動電話：：轉接到甲
    ○○家中，由甲○○的先生接聽，結果立刻被甲○○接聽，之後發生口角，我一
    氣之下才有那些言語」等語，堪認告訴人指訴被告確有以前開加害身體之事對之
    恐嚇一節為實，被告事後於本院審理時改稱伊係因受告訴人言語刺激，且前開「
    你不要下來，否則打斷你的腿」等語，係對胡正和說的，並未對甲○○恐嚇云云
    ，顯為飾卸之詞，不足採信。事證明確，被告犯行已堪認定，應依法論科。
二、核被告乙○○所為，係犯刑法第三百零五條恐嚇罪。爰審酌被告前無犯罪紀錄，
    有台灣高等法院被告全國前案紀錄表一紙在卷為憑，素行良好，因與告訴人發生
    口角爭執，氣憤之餘，口不擇言，致觸法網，情節尚非嚴重等一切情狀，從輕量
    處如主文所示之刑，並諭知易科罰金之折算標準，以資儆惕。
據上論斷，應依刑事訴訟法第二百九十九條第一項前段，刑法第三百零五條、第四十
一條第一項前段，罰金罰鍰提高標準條例第一條前段、第二條，判決如主文。
本案經檢察官楊挺宏到庭執行職務。
中      華      民      國      九十      年      十二    月    廿一    日
                                  臺灣桃園地方法院刑事第三庭
                                      法  官  林惠霞
右正本證明與原本無異。
如不服本判決，應於判決送達後十日內向本院提出上訴狀( 應附繕本 )，上訴於臺灣
高等法院。
                                      書記官  吳仁心
中      華      民      國      九十      年      十二      月  二十一  日
附錄本案論罪科刑法條：
刑法第三百零五條
  以加害生命、身體、自由、名譽、財產之事恐嚇他人，致生危害於安全者，處二年
以下有期徒刑、拘役或三百元以下罰金。


司法院資訊處製作；財團法人民間司法改革基金會備份。
